臺灣板橋地方法院刑事判決　　　　　100年度交簡上字第129號
上　訴　人　臺灣板橋地方法院檢察署檢察官
被　　　告　吳克倫
上列上訴人因被告過失傷害案件，不服本院於民國100 年4 月21
日所為之100 年度交簡字第674 號第一審判決（聲請簡易判決處
刑案號：99年度偵字第32263 號）提起上訴，本院管轄之第二審
合議庭以裁定進行簡式審判程序，判決如下：
    主  文
原判決撤銷。
吳克倫因過失傷害人，處拘役肆拾日，如易科罰金，以新臺幣壹
仟元折算壹日。
    事  實
一、吳克倫於民國99年4 月17日晚間7 時40分許，騎乘車牌號碼
    629-EZY 號重型機車，沿臺北縣三重市（已改制為新北市三
    重區）重新橋機車道往新莊方向行駛，其於行駛中，本應注
    意車輛行駛時，駕駛人應注意車前狀況，並隨時採取必要之
    安全措施，且應注意車輛超車時，應顯示左方向燈，並於前
    車左側保持半公尺以上之間隔超過，行至安全距離後，再顯
    示右方向燈駛入原行駛路線，而依當時客觀環境，天候晴，
    光線為夜間有照明，路面乾燥無缺陷，道路無障礙物，且視
    距良好，依其智識、能力亦無不能注意之情事，竟疏未注意
    車前狀況，亦未注意與前車左側保持半公尺以上之間隔，即
    貿然前行，欲超越行駛於前方、由陳政雄所騎乘之車牌號碼
    DPM-259 號輕型機車，致於超車過程中，吳克倫上開重型機
    車右前車頭擦撞陳政雄上開輕型機車左後側，陳政雄因而人
    車倒地，受有右大腿、右膝、右足踝、左小腿多處挫傷、擦
    傷等傷害。吳克倫於肇事後，即留在事故現場，並於其犯罪
    未經有偵查犯罪職權之公務員發覺前，主動向前往現場處理
    之警員自首坦承肇事而接受裁判。
二、案經陳政雄訴由臺灣板橋地方法院檢察署檢察官偵查後聲請
    以簡易判決處刑。
    理  由
一、上揭事實，業據被告吳克倫於本院審理時坦白承認，核與告
    訴人陳政雄於警詢及檢察官訊問時指訴之情節相符，並有道
    路交通事故現場圖、道路交通事故調查報告表(一)、(二)各1 紙
    、談話紀錄表2 紙、現場及車損照片數幀等在卷可稽；而告
    訴人確因本件車禍事故，受有如事實欄第1 項所載之傷害，
    此亦有告訴人所提出之臺北縣立醫院診斷證明書1 紙附卷可
    按，足認被告上開自白，核與事實相符。按車輛行駛時，駕
    駛人應注意車前狀況，並隨時採取必要之安全措施，且汽車
    超車時，應顯示左方向燈並於前車左側保持半公尺以上之間
    隔超過，行至安全距離後，再顯示右方向燈駛入原行路線，
    道路交通安全規則第94條第3 項、第101 條第1 項第5 款分
    別定有明文；被告騎乘重型機車行經本件事故發生地點，依
    上開規定，本負有注意之義務，而依當時客觀環境，天候晴
    ，光線為夜間有照明，路面乾燥無缺陷，道路無障礙物，且
    視距良好，依其智識、能力亦無不能注意之情事，竟疏於注
    意車前狀況及與前車保持適當之安全間隔，即貿然前行，欲
    超越前方告訴人所騎乘之機車，其駕駛行為自有過失；又被
    告因前述過失行為，致其所騎乘重型機車右前車頭擦撞告訴
    人所騎乘輕型機車左後側，致告訴人人車倒地，受有前述傷
    害，被告之過失行為與告訴人之受傷結果間，自有相當因果
    關係。綜上所述，本件事證明確，被告過失傷害犯行，堪以
    認定。
二、核被告所為，係犯刑法第284 條第1 項前段之過失傷害罪。
    被告於肇事後，即留在事故現場，並於其犯罪未經有偵查犯
    罪職權之公務員發覺前，主動向前往現場處理之警員自首坦
    承肇事而接受裁判，此有新北市政府警察局三重分局道路交
    通事故肇事人自首情形紀錄表1 紙附卷可按，依刑法第62條
    前段規定，減輕其刑。
三、原審對被告據以論科，固非無見；惟查：(一)被告本件過失情
    節，除有未注意車前狀況之過失事由外，尚有超車時未注意
    與前車保持適當安全間隔之過失事由，此詳前述，原審漏未
    審究及此，尚有未洽，(二)被告本件過失犯行，符合自首之要
    件，已詳前述，原審漏未審認及此，亦有未當；檢察官提起
    本件上訴，固未就此部分為指摘，然原判決既有前述違誤之
    處，自應由本院將原判決撤銷，並自為判決。爰審酌被告之
    過失程度、告訴人因被告之過失行為所受之傷害、被告迄未
    能與告訴人達成和解，及被告犯後於本院審理時已坦承犯行
    ，犯後態度尚稱良好等一切情狀，量處如主文所示之刑，並
    諭知易科罰金之折算標準。至檢察官上訴意旨固以：被告未
    能與告訴人達成和解，亦未賠償告訴人之損害，請提高對被
    告所宣告之刑易科罰金之折算標準為以新臺幣2,000 元折算
    1 日等情；惟本院審酌全案情節及所宣告之刑度，仍認本件
    易科罰金之折算標準為以1,000 元折算1 日為適當，併予敘
    明。
據上論斷，應依刑事訴訟法第455 條之1 第1 項、第3 項、第36
9 條第1 項前段、第364 條、第273 條之1 第1 項、第299 條第
1 項前段，刑法第284 條第1 項前段、第62條前段、第41條第1
項前段，刑法施行法第1 條之1 第1 項、第2 項前段，判決如主
文。
本案經檢察官劉文瀚到庭執行職務
中    華    民    國    100   年    7     月    29    日
                    交通法庭  審判長法  官  楊志雄
                                    法  官  陳海寧
                                    法  官  劉景宜
上列正本證明與原本無異。
不得上訴
                                    書記官  謝秀青
中    華    民    國   100    年    8     月    5     日
附錄本案論罪科刑法條全文：
刑法第284 條第1 項前段
中華民國刑法第284條
（過失傷害罪）
因過失傷害人者，處6 月以下有期徒刑、拘役或5 百元以下罰金
，致重傷者，處1 年以下有期徒刑、拘役或5 百元以下罰金。
從事業務之人，因業務上之過失傷害人者，處1 年以下有期徒刑
、拘役或1 千元以下罰金，致重傷者，處3 年以下有期徒刑、拘
役或2 千元以下罰金。